【裁判字號】    95,抗,32
【裁判日期】    950314
【裁判案由】    本票裁定
【裁判全文】
臺灣高雄地方法院民事裁定                95年度抗字第32號
抗  告  人  曜興通運股份有限公司
法定代理人  乙○○
抗  告  人  甲○○
抗告人與相對人中租迪和股份有限公司間本票裁定事件，抗告人
對於中華民國95年1 月10日本院95年度票字第978 號裁定提起抗
告，本院裁定如下：
    主  文
抗告駁回。
抗告程序費用新台幣壹仟元由抗告人連帶負擔。
    理  由
一、按執票人向本票發票人行使追索權時，得聲請法院裁定後強
    制執行，票據法第123 條定有明文。次按執票人依票據法第
    123 條規定，向本票發票人行使追索權時，聲請法院裁定對
    發票人之財產強制執行者，其性質與非訟事件無殊，法院就
    本票形式上之要件是否具備予以審查為已足，最高法院著有
    56年台抗字第714號判例足資參照。
二、抗告意旨略以：相對人所持有於民國93年4 月20日簽發、到
    期日為94年11月7 日、面額新台幣（下同）5,232,000 元之
    本票1 紙（下稱系爭本票），抗告人非係簽名蓋章於系爭本
    票之正面，並非系爭本票之共同發票人，依票據法第5 條第
    1 項規定，抗告人自不負本票發票人責任，相對人持系爭本
    票聲請就抗告人之財產為強制執行，顯有未洽，為此依法提
    起抗告，請求廢棄原裁定等語。
三、經查，本件相對人主張執有抗告人共同簽發之系爭本票1 紙
    ，並免除作成拒絕證書，詎於屆期提示未獲付款，迄今尚欠
    3,270,000 元未清償，依票據法第123 條規定聲請裁定許可
    強制執行等情，業據提出系爭本票1 紙為證（見本院票字卷
    第5 頁），相對人之主張，應堪信為真實，原裁定予以准許
    ，即無不合。抗告意旨雖指摘並無在系爭本票之正面簽名蓋
    章，並非共同發票人云云。惟就系爭本票形式上觀之，抗告
    人確有在系爭本票之發票人欄上簽名、蓋章，此有系爭本票
    可稽（見本院票字卷第5 頁），抗告人所辯非係在系爭本票
    之正面簽名蓋章，並非共同發票人云云，顯無可採，抗告人
    依法自應負票據上之責任。另抗告人以此爭執並非系爭本票
    之共同發票人，應不負發票人之責任，乃屬實體事項，不得
    於本件非訟程序中加以審究，應由抗告人另行提起訴訟，以
    資解決。從而，抗告人之抗告並無理由，應予駁回。
四、據上論結，本件抗告為無理由，依非訟事件法第46條、第21
    條第2 項、第23條、第24條第1 項，民事訴訟法第495 條之
    1 第1 項、第449 條第1 項、第85條第2項，裁定如主文。
中    華    民    國    95    年    3     月    14    日
                  民事第五庭審判長法  官  魏式璧
                                  法  官  方錦源
                                  法  官  吳俊龍
以上正本證明與原本無異
如不服本裁定應於送達後十日內向本院提出再抗告狀，並繳納再
抗告費新臺幣1000元。再為抗告應以適用法規顯有錯誤為理由，
並經本院之許可，該許可以原裁定所涉及之法律見解具有原則上
之重要性者為限，並委任律師為代理人。
抗告人之配偶、三親等內之血親、二親等內之姻親，或抗告人為
法人、中央或地方機關時，其所屬專任人員具有律師資格並經法
院認適當者，亦得為第三審代理人。
抗告人及其法定代理人具有律師資格者及前項情形，應於提起抗
告或委任時釋明之。
中    華    民    國    95    年    3     月    14    日
                                   書記官  馮欽鳳


司法院資訊處製作；財團法人民間司法改革基金會備份。
